臺灣桃園地方法院宣示判決筆錄　　　　 96年度審易字第529號
公　訴　人　臺灣桃園地方法院檢察署檢察官
被　　　告　乙○○
　　　　　　　　　　　號
　　　　　　　　　　（現於臺灣台北戒治所強制戒治中）
上列被告因詐欺案件，經檢察官提起公訴（96年度偵字第20704
號），被告於準備程序進行中為有罪之陳述，經本院合議庭裁定
由受命法官獨任進行簡式審判程序後，本院判決如下：
    主  文
乙○○幫助意圖為自己不法之所有，以詐術使人將本人之物交付
，累犯，處有期徒刑參月，減為有期徒刑壹月又拾伍日，如易科
罰金，以新臺幣壹仟元折算壹日。
    事  實
一、被告乙○○前於民國85年間，因犯加重竊盜罪，經本院於86
    年3 月27日，以85年度易字第2997號判決判處有期徒刑2 年
    10 月 ，於86年6 月26日確定；又於85年間因違反肅清煙毒
    條例案件，經本院於86年3 月6 日，以85年度訴字第669 號
    判決判處有期徒刑3 年，於86年5 月22日確定；上開二案件
    ，經本院於86年7 月28日以86年度聲字第1631號裁定應執行
    有期徒刑5 年6 月確定，並自86年7 月1 日入監執行，而於
    88年5 月13日因縮短刑期假釋出監，假釋中付保護管束；於
    88年間，再因公共危險案件，經本院於89年6 月26日，以89
    年度訴字第122 號判決判處有期徒刑5 月，於89年7 月17日
    確定；嗣經撤銷假釋，自89年12月15日入監執行殘刑2 年8
    月11日，於92年9 月6 日縮刑期滿執行完畢。又於94年間，
    因竊盜案件，經本院於94 年3月30日，以94年度桃簡字第
    620 號判決判處拘役30日，後經上訴由本院於94年8 月22日
    ，以94年度簡上字第226 號撤銷原判決，改判處有期徒刑6
    月，於94年9 月25日確定，並於95 年5月29日縮刑期滿執行
    完畢。詎其猶不知惕勵，既已能預見將自己帳戶存摺、提款
    卡、密碼交付予不詳身份之人使用，足供他人作為詐騙財物
    匯款之工具，竟仍基於幫助他人詐欺取財之未必故意，於95
    年12月間某日，於台灣某處廟宇，將其親自開立之第一商業
    銀行樹林分行（下稱第一商銀樹林分行）帳號00000000000
    號帳戶之存摺、提款卡、密碼等金融資料提供予年籍姓名不
    詳之朋友「阿吉」，而成為詐欺集團詐欺取財之工具。該詐
    欺集團成員收受上開存摺、提款卡後，即意圖為自己不法之
    所有而基於詐欺取財之犯意，於95 年12 月間，經網際網路
    聊天室以「晶晶」作為暱稱，向甲○○詐稱願意一同投資，
    但應先匯款以確認身份，甲○○因而陷於錯誤，在95年12月
    22日下午4 時52分許，以ATM 轉帳方式，將新台幣96000 元
    匯入乙○○上開帳戶內，並隨即遭詐騙集團成員提領一空，
    始知受騙。
二、案經甲○○訴由臺中縣警察局清水分局報告臺灣臺中地方法
    院檢察署檢察官呈請臺灣高等法院檢察署檢察長移轉臺灣新
    竹地方法院檢察署檢察官再呈請臺灣高等法院檢察署檢察長
    移轉臺灣桃園地方法院檢察署檢察官偵查後起訴。
    理  由
一、上揭犯罪事實，業據被告乙○○於本院審理時坦承不諱，核
    與證人即被害人甲○○於警詢之證述相符，另有臺中縣政府
    警察局清水分局清水派出所受理各類案件記錄表、第一銀行
    交易明細單、臺中縣政府警察局清水分局清水派出所受理詐
    騙帳戶通報警示簡便格式表、臺中縣政府警察局清水分局受
    理詐騙案件資料表、第一商業銀行樹林分行（96）一樹字第
    1007號函及所附之乙○○開戶基本資料、交易明細在卷可稽
    ，足認被告審理中之自白與事實相符，堪以採信。本件事證
    明確，被告犯行堪以認定，應依法論科。
二、核被告乙○○所為，係幫助犯刑法第339 條第1 項之幫助詐
    欺取財罪。被告為幫助犯，應依刑法第30條第2 項規定減輕
    其刑。又被告有上開科刑執行資料，於5 年內再犯本件有期
    徒刑以上之罪，為累犯，應依刑法第47條第1 項規定加重其
    刑。爰審酌被告提供帳戶予詐騙集團使用，所為已影響社會
    正常交易安全，增加被害人尋求救濟之困難，並使犯罪之追
    查趨於複雜，本應予以嚴懲，惟念其僅販賣1 本帳戶存摺且
    獲利不多，犯後於警、偵均否認犯行，至本院審理終坦承犯
    行等一切情狀，量處如主文所示之刑，並依刑法第41條第1
    項前段之規定諭知易科罰金之折算標準，以示懲儆。本件被
    告犯罪時間係在96年4 月24日之前，所犯為刑法第339 條第
    1 項之罪，且宣告1 年6 月以下之有期徒刑，合於中華民國
    九十六年罪犯減刑條例第2 條第1 項第3 款規定之減刑要件
    ，爰減其宣告刑二分之一。
三、又本件被告所犯係死刑、無期徒刑、最輕本刑為三年以上有
    期徒刑以外之罪，其於準備程序中就被訴事實為有罪之陳述
    ，經法官告知簡式審判程序之旨，並聽取公訴人、被告之意
    見後，本院認為適宜由受命法官獨任進行簡式審判程序，附
    予敘明。
據上論斷，應依刑事訴訟法第273 條之1 第1 項、第299 條第1
項前段，刑法第30條、第339 條第1 項、第47條第1 項、第41條
第1 項前段，刑法施行法第1 條之1 第1 項、第2 項前段，中華
民國九十六年罪犯減刑條例第2 條第1 項第3 款、第7 條、第9
條，判決如主文。
本案經檢察官黃珮如到庭執行職務。
中　　華　　民　　國　　96　　年　　12　　月　　14　　日
                   刑事庭   法　官　林孟宜
以上正本證明與原本無異。
如不服本判決，應於判決送達後10日內向本院提出上訴狀（應附
繕本），其未敘述上訴理由者，應於上訴期間屆滿後20日內補提
理由書狀於本院，上訴於臺灣高等法院。
　　　　　　　　　　　　　　書記官　魏里安
中　　華　　民　　國　　96　　年　　12　　月　　14　  日
附錄本案論罪科刑法條：
中華民國刑法第339 條第1 項規定：
意圖為自己或第三人不法之所有，以詐術使人將本人或第三人之
物交付者，處5 年以下有期徒刑、拘役或科或併科1 千元以下罰
金。
